# 总额法还是净额法确认收入？

提问人：乌拉 18200 时间：2023-07-11 22:39:03
陈老师：
您好，请教一下，甲公司为客户提供一些增值服务，例如延长保修期服务，由甲公司与客户签订延保合同。同时甲公司就此延保服务向保险公司投保，合同约定由保险公司承担延保维修等费用，甲公司对此项业务应该按照总额法还是净额法确认？若为总额法，是否应该按延保期限分摊确认收入；若为净额法，是否应在投保时就确认收入？

回答人：chenyiwei
建议进一步了解相关信息，例如：
“甲公司就此延保服务向保险公司投保，合同约定由保险公司承担延保维修等费用”：是否理解为保险公司对延保成本给予补偿？但延保服务还是由本企业自身提供的？
或者，该保险的受益人是否为客户？能否将该安排分解为代办保险和提供延保服务两项履约义务？
如果是后一种情况，则代办保险适用净额法核算，提供延保服务仍采用总额法（如果该延保服务是本企业自行提供的），此时需注意将合同总价在两项履约义务之间合理分摊。

提问人：乌拉 18200 时间：2023-07-14 17:10:29
按照与保险公司的合同约定，延保服务时由本企业自身提供，保险公司只是提供延保服务责任险。保险的受益人是本企业。客户是向本企业购买延保服务，与本企业签订合同。
所以综合来看，是总额法更加合适吗？

回答人：chenyiwei
可以这样理解。